# 请教陈版，新金融工具准则下原计入可供重新判断分类问题

提问人：d_b 时间：2018-02-01 17:21:53
问题背景：甲公司 2017 年末账面有 2 项可供出售金融产品。 A产品为一项资金信托合同，信托目的为认购某资管计划，该资管计划将资金用于认购某上市公司定向增发股票。信托终止时，优先向优先级受益人、A类劣后级受益人及B类劣后级受益人进行信托收益分配。甲公司认购A类劣后级受益权 1 亿元，收益分配为预期年化收益5%、超额收益×（A类劣后级信托资金÷初始信托计划资金）；受托人不保证A类劣后级受益人未来能够获得实际收益与A类劣后级收益人可获得的预期年化收益完全一致，不承诺最低收益，不保证本金不受损失。 B产品为持有的一家合伙企业LP份额 1 亿元（A类合伙人55%），该合伙企业成立目的为投资某基金，通过基金间接投资文化创意产业。合伙企业在收到项目投资收入后不进行重复投资。收益分配为先归还A类合伙人实缴出资额，再归还B类合伙人本金，有剩余收益则实现A类合伙人每笔出资复利6%收益等，计算公式较为复杂不赘述（简单来说即：保本不保收益）。
请教陈版： 问题 1 ：按照新准则规定的“业务模式＋合同现金流量模式”的判断标准，甲公司 2 项可供出售金融资产并非收取合同现金流量，是否均列入“公允价值计量且其变动计入当期损益（FVTPL）”？ 问题 2 ：新金融工具准则下是否应修改报表？报表科目可供出售金融资产将不复存在？谢谢陈版！

回答人：chenyiwei
1 、基本赞同你的理解，均属于FVTPL类别，除非适用第十九条的初始确认时‘不可撤销指定“的条款，指定为FVOCI。 2 、报表格式肯定会有所调整，具体要等到新准则应用指南出台。新准则下不再有可供出售这一类别，相应地该报表项目也应取消。

提问人：跨度防护 时间：2018-02-02 10:04:54
应用指南尚未出台，现在还是放在可供了？

回答人：chenyiwei
肯定不能。虽然应用指南尚未出台，但可以合理推断将会设置新的FVOCI金融资产会计科目和报表项目。原“可供出售金融资产”科目和报表项目相应取消。

提问人：跨度防护 时间：2018-02-03 11:57:13
现在出年报，可供出售金融资产应该放在哪个科目呢？

回答人：chenyiwei
在金融资产的列报方面， 2017 年年报仍使用老的格式。